【裁判字號】    97,訴,627
【裁判日期】    970731
【裁判案由】    違反毒品危害防制條例
【裁判全文】
臺灣雲林地方法院刑事判決               97年度訴字第627號
公  訴  人  臺灣雲林地方法院檢察署檢察官
被      告  甲○○
                    （另案於臺灣雲林第二監獄執行中）
上列被告因違反毒品危害防制條例案件，經檢察官提起公訴（97
年度毒偵字第536 、738 號），本院於準備程序進行中，因被告
就被訴事實為有罪之陳述，經告知簡式審判程序意旨，並聽取公
訴人及被告之意見後，本院合議庭裁定由受命法官獨任依簡式審
判程序審理，判決如下：
    主  文
甲○○施用第一級毒品，累犯，處有期徒刑壹年；又施用第二級
毒品，累犯，處有期徒刑陸月；又施用第二級毒品，累犯，處有
期徒刑陸月。應執行有期徒刑壹年拾月。
    事  實
一、甲○○前因施用毒品案件，經本院各以89年度毒聲字第198
    、1160號裁定送觀察、勒戒後，均認無繼續施用毒品傾向，
    而由臺灣雲林地方法院檢察署檢察官以89年度毒偵緝字第44
    號、89年度毒偵字第1322號為不起訴處分確定；又因施用毒
    品案件，經本院以90年度毒聲字第259 號裁定令入戒治處所
    施以強制戒治，於民國90年11月27日停止戒治，所餘戒治期
    間命付保護管束，並於91年4 月7 日戒治期滿，視為執行完
    畢，其所犯施用毒品罪部分，經本院以90年度訴字第105 號
    判處應執行有期徒刑1 年2 月確定；再其前因違反槍砲彈藥
    刀械管制條例案件，經本院以89年度虎簡字第82號判處有期
    徒刑2 月，緩刑3 年確定，嗣經本院以90年度撤緩字第17號
    裁定撤銷緩刑宣告；又因違反槍砲彈藥刀械管制條例、竊盜
    案件，經本院以90年度虎簡字第15號、90年度易字第427 號
    各判處有期徒刑4 月、1 年2 月確定，上開各罪（除89年度
    虎簡字第82號判決外）經定其應執行有期徒刑2 年7 月確定
    ，並接續執行撤銷緩刑之有期徒刑2 月，於90年11月27日入
    監服刑，於92年5 月29日假釋出獄（期滿日為93年7 月7 日
    ）；而甲○○於假釋期間（92年間），復因施用偽造文書案
    件，經本院以93年度港簡字第11 8號判處有期徒刑3 月確定
    ；又於上開強制戒治執行完畢5 年內，自92年7 月1 日起至
    93年3 月22日止，因連續施用毒品案件，經本院以93年度訴
    緝字第9 號判處有期徒刑1 年3 月確定，上開2 罪經定其應
    執行有期徒刑1 年5 月確定，再由本院撤銷前開假釋而接續
    執行殘刑1 年1 月8 日，並於95年8 月5 日執行完畢。
二、甲○○仍不知警惕，基於施用第一級毒品海洛因之犯意，於
    96年9 月3 日下午3 時55分許起回溯72小時內某時止，在雲
    林縣北港鎮與元長鄉○○○路旁，以將第一級毒品海洛因摻
    入香菸內吸食之方式，施用第一級毒品海洛因1 次；又另行
    基於施用第二級毒品之各別犯意，於96年9 月3 日下午3 時
    5 5 分許回溯96小時內某時止及97年2 月12日某時許，均在
    雲林縣元長鄉某友人住處，以將甲基安非他命置放在玻璃球
    內燒烤吸食霧氣之方式，施用第二級毒品甲基安非他命各1
    次。嗣為警分別於96年9 月3 日下午3 時35分許、97年2 月
    13日下午5 時6 分許查獲，並均經採集尿液送驗，各呈嗎啡
    、甲基安非他命陽性反應及甲基安非他命陽性反應，始查悉
    上情。
三、案經雲林縣警察局虎尾分局報告及雲林縣警察局移送臺灣雲
    林地方法院檢察署檢察官偵查起訴。
    理  由
一、本案被告甲○○所犯係死刑、無期徒刑、最輕本刑為3 年以
    上有期徒刑以外之罪，其於準備程序就前揭被訴事實為有罪
    之陳述，經受命法官告知簡式審判程序之旨，並聽取其與公
    訴人之意見後，本院認無不得或不宜改依簡式審判程序進行
    之情事，依刑事訴訟法第273 條之1 第1 項、第284 條之1
    規定，裁定由受命法官獨任進行簡式審判程序。
二、本院之判斷：
  (一)上揭犯罪事實，業據被告於本院審理時均坦承不諱；而其96
    年9 月3 日、97年2 月13日經警查獲時所採集之尿液送驗結
    果，分別呈嗎啡、甲基安非他命陽性反應及甲基安非他命陽
    性反應乙節，此有臺灣檢驗科技股份有限公司96年9 月27日
    、97年2 月27日報告編號KＺ000000000000、KＺ000000000000
    號濫用藥物尿液檢驗報告及尿液送驗真實姓名對照表各1 紙
    在卷可憑，足認被告上開自白與事實相符，堪採為認定被告
    犯罪之證據，是其確有施用第一級毒品1 次及施用第二級毒
    品2 次之犯行無訛。
  (二)按犯毒品危害防制條例第10條施用第一、二級毒品之罪者，
    檢察官應聲請法院裁定，令被告入勒戒處所觀察、勒戒，經
    觀察、勒戒後，檢察官依據勒戒處分之陳報，認受觀察、勒
    戒人無繼續施用毒品傾向者，應即釋放，並為不起訴之處分
    ；認受觀察、勒戒人有繼續施用毒品之傾向者，檢察官應聲
    請法院裁定令入戒治處所強制戒治，其期間為6 個月以上，
    至無繼續強制戒治之必要為止，但最長不得逾1 年，強制戒
    治期滿，應即釋放，由檢察官為不起訴之處分。觀察、勒戒
    或強制戒治執行完畢釋放後，5 年內再犯第10條之罪者，應
    依一般刑事訴訟程序予以起訴論罪科刑，此觀諸毒品危害防
    制條例第20條第1 項、第2 項、第23條第1 項、第2 項規定
    自明。而被告若於5 年內已再犯，經依法追訴處罰，縱其第
    3 次（或第3 次以上）再度施用毒品之時間，在初犯經觀察
    、勒戒或強制戒治執行完畢釋放5 年以後，已不合於「5 年
    後再犯」之規定，且因已於「5 年內再犯」，顯見其再犯率
    甚高，原實施觀察、勒戒或強制戒治，已無法收其實效，即
    應依該條例第10條處罰（最高法院95年度台上字第517 號、
    95年度台非字第303 號判決意旨參照）。經查，被告前因施
    用毒品案件，經本院各以89年度毒聲字第198 、1160號裁定
    送觀察、勒戒後，均認無繼續施用毒品傾向，而由臺灣雲林
    地方法院檢察署檢察官以89年度毒偵緝字第44號、89年度毒
    偵字第1322號為不起訴處分確定；又因施用毒品案件，經本
    院以90年度毒聲字第259 號裁定令入戒治處所施以強制戒治
    ，於90年11月27日停止戒治，所餘戒治期間命付保護管束，
    並於91年4 月7 日戒治期滿，視為執行完畢，其所犯施用毒
    品罪部分，經本院以90年度訴字第105 號判處應執行有期徒
    刑1 年2 月確定；又於92年間，因施用毒品案件，經本院以
    93年度訴緝字第9 號判處應執行有期徒刑1 年3 月確定，有
    臺灣高等法院被告前案紀錄表1 份在卷可考，則被告再犯本
    案施用毒品犯行之時間，雖在前次強制戒治執行完畢釋放5
    年後，惟其既已於5 年內再犯，依前揭說明，仍應依法予以
    論罪科刑。
三、論罪科刑之理由：
  (一)核被告施用海洛因之所為，係犯毒品危害防制條例第10條第
    1 項之施用第一級毒品罪；核其2 次施用甲基安非他命之所
    為，均係犯同條例第10條第2 項之施用第二級毒品罪。其持
    有海洛因及甲基安非他命之低度行為，均為施用之高度行為
    所吸收，不另論罪。被告所犯上開3 罪，犯意各別、行為互
    異，應分論併罰。
  (二)被告前因違反槍砲彈藥刀械管制條例案件，經本院以89年度
    虎簡字第82號判處有期徒刑2 月，緩刑3 年確定，嗣經本院
    以90年度撤緩字第17號裁定撤銷緩刑宣告；又因違反毒品危
    害防制條例、槍砲彈藥刀械管制條例、竊盜等案件，各經本
    院以90年度訴字第105 號、90年度虎簡字第15號、90年度易
    字第427 號判處有期徒刑1 年2 月、4 月及1 年2 月確定，
    上開各罪（除89年度虎簡字第82號判決外）經定其應執行有
    期徒刑2 年7 月確定，並接續執行撤銷緩刑之有期徒刑2 月
    ，於90年11月27日入監服刑，於92年5 月29日假釋出獄（期
    滿日為93年7 月7 日）；而被告於假釋期間，復因施用毒品
    及偽造文書案件，經本院以93年度訴緝字第9 號、93年度港
    簡字第11 8號各判處有期徒刑1 年3 月、3 月確定，並定其
    應執行有期徒刑1 年5 月確定，再由本院撤銷前開假釋而接
    續執行殘刑1 年1 月8 日，並於95年8 月5 日執行完畢，有
    臺灣高等法院被告前案紀錄表1 份可按，其受有期徒刑執行
    完畢後，5 年內故意再犯均為有期徒刑以上之本罪，各為累
    犯，均依刑法第47條第1 項規定，加重其刑。
  (三)本院審酌被告前因施用毒品案件，經觀察、勒戒、強制戒治
    及刑之諭知後，仍未戒絕毒品，再犯本案施用毒品罪，顯見
    其意志不堅，有失政府制定毒品危害防制條例之立法美意，
    惟念其施用毒品之次數，及該行為乃自戕一己之身體健康，
    尚未害及他人，犯後亦坦承犯行，態度尚可等一切情狀，各
    量處如主文所示之刑，並定其應執行之刑。
據上論斷，應依刑事訴訟法273 條之1 第1 項、第299 條第1 項
前段，毒品危害防制條例第10條第1 項、第2 項，刑法第11條前
段、第47條第1項、第51條第5 款，判決如主文。
本案經檢察官乙○○到庭執行職務。
中    華    民    國    97    年    7     月    31    日
                  刑事第四庭  法  官  曾鴻文
以上正本證明與原本無異。
如不服本判決，應於判決收受後10日內，向本院提出上訴狀（須
附繕本）。
                              書記官  顏錦清
中    華    民    國    97    年    7     月    31    日
附錄本案論罪科刑法條全文：
毒品危害防制條例第10條
施用第一級毒品者，處 6 月以上 5 年以下有期徒刑。
施用第二級毒品者，處 3 年以下有期徒刑。


司法院資訊處製作；財團法人民間司法改革基金會備份。
